【裁判字號】    90,易,1700
【裁判日期】    900531
【裁判案由】    毒品危害防制條例
【裁判全文】
臺灣高雄地方法院刑事判決                          九十年度易字第一七號
    公  訴  人  臺灣高雄地方法院檢察署檢察官
    被      告  甲○○
右列被告因毒品危害防制條例案件，經檢察官提起公訴（九十年度毒偵字第一六一三
號），本院判決如左：
    主  文
甲○○施用第二級毒品，累犯，處有期徒刑捌月。
    事  實
一、甲○○於毒品危害防制條例施行前即有多次違反麻醉藥品管理條例前科，其於民
    國八十二年間因違反麻醉藥品管理條例，經本院判處有期徒刑五月確定，已於八
    十三年九月十五日執行完畢（此部分尚不構成累犯）；又於八十二年間再因違反
    藥事法罪，經本院判處有期徒刑一年，並經最高法院判決上訴駁回確定；另於八
    十三年間因違反麻醉藥品管理條例案件，經本院判處有期徒刑七月，上訴台灣高
    等法院高雄分院判決駁回上訴確定，二罪經合併定其應執行刑一年四月；另又於
    八十四年間因藥事法案件，經本院法院判處有期徒刑六月確定，上開三罪於八十
    四年二月五日入監執行，八十五年一月二十三日假釋出獄，所餘刑期於八十五年
    十二月二日期滿，期間未經撤銷假釋，其未執行之刑，以已執行論。又於毒品危
    害防制條例施行後之八十七年間，因非法施用第一級毒品海洛因案件，經台灣高
    雄地方法院檢察署檢察官聲請本院以八十七年度毒聲字第六五０號裁定送觀察、
    勒戒後，認有繼續施用毒品之傾向，再聲請本院以八十七年度毒聲字第一一六八
    號裁定令入強制戒治處所施以強制戒治，並經本院於八十七年十一月二十五日以
    八十七年度毒聲字第四０００號裁定停止戒治，所餘期間付保護管束，嗣因保護
    管束期滿，業經臺灣地方法院檢察署檢察官於八十八年八月二十九日以八十八年
    度戒偵字第七三號不起訴處分確定後，又因施用第一、二級毒品海洛因及安非他
    命案件，經送強制戒治，並由臺灣高雄地方法院檢察署檢察官提起公訴後，於八
    十九年六月十三日，經本院以八十九年度訴字第九八九號判處有期徒刑一年八月
    確定。惟甲○○仍不知悔改，復於九十年二月二十二日上午十時許，在高雄縣大
    樹鄉○○村○○路四十六號住處，施用第二級毒品安非他命一次，為警於九十年
    二月二十四日凌晨二時二十分在高雄縣警察局仁武分局採尿檢驗而查獲。
二、案經高雄縣警察局仁武分局報請臺灣高雄地方法院檢察署檢察官偵查起訴。
    理  由
一、訊據被告甲○○對右揭事實坦承不諱，其為警查獲後採集之尿液經送高雄縣政府
    衛生局檢驗結果，呈甲基安非他命陽性反應，有該局煙毒尿液檢驗成績書一紙附
    卷可按，足認其自白與事實相符，犯行洵堪認定。再者被告前於八十七年間，因
    非法施用第一級毒品海洛因案件，經台灣高雄地方法院檢察署檢察官聲請本院以
    八十七年度毒聲字第六五０號裁定送觀察、勒戒後，認有繼續施用毒品之傾向，
    再聲請本院以八十七年度毒聲字第一一六八號裁定令入強制戒治處所施以強制戒
    治，並經本院於八十七年十一月二十五日以八十七年度毒聲字第四０００號裁定
    停止戒治，所餘期間付保護管束，嗣因保護管束期滿，業經臺灣地方法院檢察署
    檢察官於八十八年八月二十九日以八十八年度戒偵字第七三號不起訴處分確定後
    ，又因施用第一、二級毒品案件，經本院以八十九年度訴字第九八九號判處有期
    徒刑一年八月等事實，復有該刑事判決及台灣高等法院被全國前案紀錄表及台灣
    高雄地方法院檢察署刑案資料查註紀錄表各一份在卷可考，其於五年內再犯本件
    施用毒品罪，罪證明確，應依法論科。
二、查安非他命係毒品危害防制條例第二條第二項所稱之第二級毒品，不得持有、施
    用，被告竟持之以施用，核其所為，係犯毒品危害防制條例第十條第二項之施用
    第二級毒品罪。其持有安非他命後，進而施用，其持有行為應被施用行為所吸收
    ，不另論罪。查被告前於八十二年、八十三年、八十四年間因違反藥事法、麻醉
    藥品管理條例案件，分別經本院判處有期徒刑七月、一年、六月確定，其中有期
    徒刑七月及一年部分，應合併定其應執行刑一年四月，上開三罪於八十四年二月
    五日入監執行，八十五年一月二十三日假釋出獄，所餘刑期於八十五年十二月二
    日期滿，期間未經撤銷假釋，其未執行之刑，以已執行論。此有台灣高等法院被
    告全國前案紀錄表及台灣高雄地方法院檢察署刑案資料查註紀錄表各一份在卷可
    考，其於五年內再犯本件有期徒刑以上之罪，為累犯，應依刑法第四十七條規定
    加重其刑。爰審酌被告前有多次施用毒品之不良素行，於毒品危害防制條例施行
    後，歷經觀察、勒戒及強制戒治程序及經本院判處徒刑後，仍未能徹底戒絕毒品
    ，顯見其無悔改之意，且有失政府制定毒品危害防制條例之立法美意，本不宜寬
    貸，惟念其施用毒品乃自戕一己之身體健康，尚未害及他人，且其犯後已坦承犯
    行，態度良好等一切情狀，量處如主文所示之刑。
據上論斷，應依刑事訴訟法第二百九十九條第一項前段，毒品危害防制條例第十條第
二項、第二十三條第二項後段，刑法第十一條前段、第四十七條，判決如主文。
中      華      民      國      九十      年      五    月    三十一    日
                                  臺灣高雄地方法院刑事庭
                                      法  官    吳  宏  榮
右正本證明與原本無異。
如不服本判決，應於判決送達後十日內，向本院提出上訴狀。
                                      書記官    呂  怜  勳
中      華      民      國      九十      年      五    月    三十一    日
附錄本案論罪科刑法條：
毒品危害防制條例第十條第二項
施用第二級毒品者，處三年以下有期徒刑。


司法院資訊處製作；財團法人民間司法改革基金會備份。
